【裁判字號】    98,交聲,236
【裁判日期】    980630
【裁判案由】    違反道路交通管理處罰條例聲明異議
【裁判全文】
臺灣新竹地方法院交通事件裁定         98年度交聲字第236號
移送機關    交通部公路總局新竹區監理所新竹市監理站
異議人即
受處分人    甲○○
上列異議人因違反道路交通管理處罰條例案件，對於交通部公路
總局新竹區監理所新竹市監理站中華民國98年2月16日所為之竹
監新三字第裁51-E00000000-0號違反道路交通管理事件裁決書，
聲明異議，本院裁定如下：
      主  文
原處分撤銷。
甲○○汽車駕駛人，行經有燈光號誌管制之交岔路口闖紅燈，處
罰鍰新臺幣壹仟捌佰元，並記違規點數點。
      理  由
一、原處分意旨略以：異議人即受處分人甲○○於民國97年3月2
    0日上午8時50分許，騎乘車號JS5-727號重型機車，行經新
    竹市○○路與北大路口時，為新竹市警察局第一分局警員攔
    停後，以其闖紅燈為由，填製竹市警交字第E00000000號舉
    發違反道路交通管理事件通知單（下稱舉發單），舉發異議
    人違反道路交通管理處罰條例第53條第1項之規定，因異議
    人違規行為明確，乃於98年2月3日以竹監新三字第51-E0000
    0000號違反道路交通管理事件裁決書（下稱裁決書），裁處
    異議人罰鍰新臺幣（下同）4,500元，然該裁決書將車號誤
    植為JSS-727號，遂將原裁決書撤銷，於98年2月16日另製開
    竹監新三字第裁51-E00000000-0號裁決書，依道路交通管理
    處罰條例第53條第1項及第63條之規定，裁處異議人罰鍰4,5
    00元，並記違規點數3點。
二、聲明異議意旨略以：
(一)、異議人僅有車號JS5-727號重型機車，並無JSS-727號機車，
    請調原始罰單。又本件沒有照片佐證，開單警員寫拒簽就拒
    簽嗎？根本沒通知異議人要繳罰款與寄罰單。
(二)、異議人無違規紀錄，1次超速是攝影機與路標亂搞，騙取公
    民錢財，增加警察業績。為了業績與錢，多數警察警紀敗壞
    與司法官比爛，加入黑社會，收錢貪污瀆職，盜有戒體之出
    家人。
(三)、本件異議人無書載違規事實，只是對不守法的警察（所長/
    署長）檢察官/法官，會曉以道德/因果，差警察不聽，異議
    人會訓誡，新竹市警察局交通隊長就被異議人訓誡，竟說本
    人拍照是變照。現在警察吃檳榔、染頭髮、戴雷朋，到底是
    什麼（披著羊皮的狼），且1人不敢出勤，還不如異議人。
(四)、異議人破車1台，騎慢正好可以唸佛，何苦違規，又快不了2
    分鐘，且別人碟剎，異議人是金勇，騎快些，前車急剎，異
    議人要追撞！故邏輯不通。查中華路轉大庄路要2段，下1條
    （平行）牛埔南路不要2段，中央路/民權路不用2段，下1條
    （平行）中央/民生路要2段，不勝舉之，故請調查偽造文書
    。
(五)、中華民國是三民主義的國家，騎機車是大眾運輸沒做好，開
    車的經濟情況好，才應2段轉，禮讓經濟能力差的機車，機
    車應禮讓破腳踏車，剛推行時，4線道以上要2段轉，以下直
    接轉，不然要全部原地轉，不就不會不公平了! 且球員兼裁
    判!
(六)、97年最後1個颱風從臺東進、臺北出，乃異議人借佛家道家
    法門所趕，7年左右前颱風從臺中到臺北汐止，遇異議人就
    停止了，結果經金門到浙江，電視報導浙江損失220兆人民
    幣，雙颱1颱去日本，異議人出手後，1個Lama警告貧僧勿再
    趕，結果3颱1颱去大陸，過1週異議人出車禍，損失時間、
    精神及1,500萬元。
(七)、為此，依法聲明異議，請求撤銷原處分。
三、按汽車駕駛人，行經有燈光號誌管制之交岔路口闖紅燈者，
    處1,800元以上5,400元以下罰鍰，並記違規點數3點，道路
    交通管理處罰條例第53條第1項、第63條第1項第3款分別定
    有明文。
四、經查：
(一)、異議人於97年3月20日上午8時50分許，騎乘車號JS5-727號
    重型機車，行經新竹市○○路與北大路口時，為新竹市警察
    局第一分局警員攔停後，以其闖紅燈為由，填製竹市警交字
    第E00000000號舉發單，舉發異議人違反道路交通管理處罰
    條例第53條第1項之規定，嗣交通部公路總局新竹區監理所
    新竹市監理站（下稱新竹市監理站）於98年2月3日以竹監新
    三字第51-E00000000號裁決書，裁處異議人罰鍰4,500元，
    因該裁決書將車號誤植為JSS-727號，新竹市監理站遂將原
    裁決書撤銷，於98年2月16日另製開竹監新三字第裁51-E000
    00000-0號裁決書，裁處異議人罰鍰4,500元，並記違規點數
    3點等情，業經證人即本件舉發員警黃冠豪於本院審理時證
    述在卷，並有舉發單、新竹市監理站98年2月17日竹監新字
    第0980001178號函各1份及裁決書2份在卷可佐。
(二)、異議人固以上開情詞置辯，否認有闖紅燈之違規行為。惟異
    議人於上開時間，行經新竹市○○路與中正路口時闖紅燈一
    節，業經證人黃冠豪於本院審理時結證供稱：「當時是早上
    8點多，我跟警員劉昌發各騎乘1部機車執行巡邏勤務，由北
    大路往中正路口行駛，還沒到達時北大路已是紅燈，我們準
    備停車時，我發現1台類似光陽金勇的重機車隔著路口正對
    著我們，那部機車停在停止線附近，然又啟動直接左轉駛入
    中正路內側車道，我們就右轉中正路去攔停，因當時中正路
    是綠燈，車輛很多，我們右轉先走外側車道尾隨異議人，之
    後異議人由中正路右轉英明街，才在英明街郵局前將他攔下
    。」等語明確（見本院卷第29頁），而證人黃冠豪偶然因執
    行勤務而舉發本案，其與異議人並不認識，當無仇恨可言，
    證人黃冠豪應無誣陷異議人之動機及必要。再依證人黃冠豪
    供述之舉發經過，足見證人黃冠豪對於案發當時之記憶深刻
    ，所述應為事實，堪以採信，異議人空言否認有闖紅燈之違
    規行為，洵無足採，其於上開時地確有闖紅燈之違規行為，
    堪以認定。
(三)、本件雖無照片證明異議人違規之事實，惟交通勤務警察製單
    舉發交通違規事件，除人眼目視不可辨識者外（如超載、超
    速，酒測等），本無必須佐以科學儀器之規定。況交通違規
    事件通常瞬間發生，根本無時間再以科學儀器留存證據，若
    值勤警員對此均不能依法舉發，顯無從保障其他合法用路人
    之安全，本件異議人違規之事實既經證人黃冠豪證述明確，
    ，縱無照片佐證，無足影響本件事實之認定。
(四)、按行為人有違反道路交通管理處罰條例之情形，應填製舉發
    通知單，並於被通知人欄予以勾記，其係當場舉發者，應填
    記駕駛人或行為人姓名、性別、出生年月日、地址、身分證
    統一編號及車主姓名、地址、車牌號碼、車輛種類。被查獲
    之駕駛人或行為人為受處分人時，應將該通知單填記後交付
    該行為人簽名或蓋章收受之；拒絕簽章者，並記明其事由，
    視為已收受，違反道路交通管理事件統一裁罰基準及處理細
    則第11條第1項第1款定有明文。查警員黃冠豪於填製舉發單
    時並未告知應到案日期，業經證人黃冠豪於本院審理時證述
    明確（見本院卷第29頁、第30頁）。據此，開單員警既未告
    知異議人應到案日期，致異議人遲誤到案期間，新竹市監理
    站因而依違反道路交通管理事件統一裁罰標準表裁處異議人
    較高罰鍰之不利益，不得由異議人承受，自應由本院將原處
    分撤銷，並自為適法裁判。
(五)、綜上，本件異議人確有於裁決書所載時地闖紅燈之違規行為
    ，惟新竹市監理站未妥適審酌開單員警未告知應到案日期，
    裁處異議人4,500元之較高罰鍰，並依同條例第63條第1項第
    3款之規定，記違規點數3點，容有違誤。從而，異議人提起
    本件聲明異議，為有理由，應由本院將原處分撤銷，自為裁
    罰如主文所示。至異議人其餘異議理由，均與本件案情無涉
    ，本院自無庸另予審酌，附此敘明。
六、據上論斷，應依道路交通案件處理辦法第20條，裁定如主文
    。
中    華    民    國    98    年    6    月    30    日
                  交通法庭  法  官  林昌義
以上正本證明與原本無異。
如不服本裁定應於送達後5日內向本院提出抗告狀。
中    華    民    國    98    年    6    月    30    日
                            書記官  黃詩傑


司法院資訊處製作；財團法人民間司法改革基金會備份。
